【裁判字號】    89,上訴,232
【裁判日期】    890320
【裁判案由】    懲治盜匪條例
【裁判全文】
臺灣高等法院臺中分院刑事判決                  八十九年度上訴字第二三二號
    上  訴  人
    即  被  告  丙○○
    指定辯護人  本院公設辯護人  乙○○
右上訴人因懲治盜匪條例案件，不服臺灣臺中地方法院八十八年度訴字第一七七○號
中華民國八十八年十二月一日第一審判決（起訴案號：臺灣臺中地方法院檢察署民國
八十八年度偵字第五一一九號、第一六五八一號、第一七五○五號），提起上訴，本
院判決如左：
    主      文
上訴駁回。
    事      實
一、丙○○有多次少年竊盜前科，其與陳立偉共同意圖為自己不法之所有，互有犯意
    聯絡及行為分擔，並基於概括犯意，先於民國（下同）八十七年十一月底某日凌
    晨零時三十分許，在台中市○○街三十二之二號前，由丙○○騎伊所有之ＳＳ─
    一○○號機車，後載陳立偉，由陳立偉下車穿戴其所有之口罩，持其所有之西瓜
    刀一把抵住丁○○，施強暴於丁○○致使其不能抗拒，而強盜得丁○○所有之皮
    包一只（內含零錢新台幣三百多元、提款卡一張），得手後丙○○迅即以機車搭
    載陳立偉逃逸。又於八十八年一月十二日晚上二十二時許，二人亦以相同手法，
    在台中市○○路二二九巷六號前，由丙○○騎車接應，陳立偉持西瓜刀抵住戊○○頭部，施強暴於戊○○致使其不能抗拒，而強盜得戊○○所有之皮包一只（內
    含新台幣一千餘元、身分證、行照、駕照、保險卡、提款卡），得手後丙○○亦
    隨即以機車搭載陳立偉逃逸。被告陳立偉、丙○○連續二次盜匪所得財物除現金
    部分業已用罄，其餘證件均已拋棄或返還被害人。嗣於八十八年二月十三日二時
    四十五分許，經警於台中市○○路二一號前盤查陳立偉、丙○○及劉明泰等人，
    陳立偉向警方自首上開犯行，丙○○於警方訊問中亦自白對丁○○部分之強盜犯
    行，並經警扣得立偉所有供上開犯行所用之西瓜刀一把及口罩一只。
二、案經台中市警察局第一分局、台中市警察局第二分局報請台灣台中地方法院檢察
    署檢察官偵查起訴。
    理      由
一、右揭事實，業據上訴人即被告丙○○(以下稱被告)，先後於警訊（坦承對被害人
    丁○○強盜部分）、偵查、原審審理中均坦承不諱，嗣於本院審理中亦供承無異
    。被告所自白各情核與共犯陳立偉所供，暨被害人丁○○、戊○○於警訊及偵查
    中分別指訴之情節相符。此外並有口罩一個、西瓜刀一把扣案可資佐證，被告上
    開自白各情核與事實相符。本件事證明確，被告犯行洵堪認定。
二、核被告丙○○所為，係犯懲治盜匪條例第五條第一項第一款之罪。被告丙○○與
    陳立偉間就上開犯行，互有犯意聯絡及行為分擔，應依共同正犯論處。被告前後
    二次強盜犯行，時間緊接，構成要件相同，顯係基於概括犯意反覆為之，應依連
    續犯之規定論以一罪，並就有期徒刑部分加重其刑。原審因認被告犯上述之罪，
    而適用懲治盜匪條例第五條第一項第一款、第八條、刑法第二十八條、第五十六
    條、第三十八條第一項第二款等規定，並審酌被告素行不佳，不思努力從事，反
    圖不法倖進，連續二次強盜，所得財物非寡，惟渠等犯罪後均坦承犯行，態度尚
    稱良好，爰量處有期徒刑八年。復敘明扣案之口罩一個、西瓜刀一把，係供犯罪
    所用之物，且屬共犯之陳立偉所有，業據陳立偉供明在卷，應依法宣告沒收。至
    被告陳立偉、丙○○盜匪所得之贓物，均經花用殆盡，其餘證件均已拋棄或返還
    被害人，此據被告陳立偉、丙○○及被害人戊○○，分別於警訊中陳明在卷，爰
    不另為發還之諭知。其認事用法，核無不合，量刑亦屬允當，被告上訴意旨請求
    從輕量刑，並無理由，應予駁回。此外本件警方係依共犯陳立偉所供內容訊問被
    告，被告於警訊中僅自白強盜被害人戊○○部分之犯行，有被告之警訊筆錄附卷
    可證，被告嗣於原審審理中亦坦承：是警方直接問伊有無與陳立偉出去（即有無
    為本件強盜犯行），伊只有說和陳立偉出去等情，亦核與證人即承辦警員顧俊仁
    於原審證稱情節相符，顯見警方已由陳立偉之供述得知被告有參與本件犯行，被
    告嗣後對犯罪之供承係屬自白，併予敘明。
據上論結，應依刑事訴訟法第三百六十八條，判決如主文。
本案經檢察官甲○○到庭執行職務。
中      華      民      國    八十九      年      三      月     二十   日
                                  臺灣高等法院臺中分院刑事第六庭
                                        審判長法  官  古  金  男
                                              法  官  沈  應  南
                                              法  官  張  祺  祥
右正本證明與原本無異。
如不服本判決應於收受送達後十日內向本院提出上訴書狀，其未述上訴之理由者並
得於提起上訴後十日內向本院補提理由書（均須按他造當事人之人數附繕本）。
                                              書記官  顏  子  良
中      華      民      國    八十九      年      三      月    二十一  日
                                                                        Ａ


司法院資訊處製作；財團法人民間司法改革基金會備份。
